【裁判字號】    95,台抗,176
【裁判日期】    950323
【裁判案由】    損害賠償再審
【裁判全文】
最高法院民事裁定              九十五年度台抗字第一七六號
    抗  告  人  甲○○
                乙○○
上列抗告人因與相對人丙○○間請求損害賠償再審事件，對於中
華民國九十四年十一月二十三日台灣高等法院台中分院裁定（九
十四年度再抗字第一五號），提起抗告，本院裁定如下：
    主  文
抗告駁回。
抗告訴訟費用由抗告人負擔。
    理  由
抗告人依不當得利及侵權行為法律關係向台灣彰化地方法院（下
稱彰化地院）起訴請求陳文輝等人損害賠償（彰化地院九十三年
度重訴字第九二號，下稱本案訴訟），於訴訟程序進行中，主張
相對人受伊委任為伊與陳文輝另案給付工程款事件（原法院九十
年度上字第二二九號）之訴訟代理人，竟未提出實質攻擊與防禦
方法，受委任有違誠信、疏忽過失及違反律師法，致伊受不利判
決，爰追加相對人為被告，求為命相對人與陳文輝等人連帶給付
新台幣（下同）四百二十三萬二千五百八十二元本息及連帶給付
伊等各二百十五萬元之判決。彰化地院裁定駁回抗告人之追加，
抗告人提起抗告，經原法院九十四年度抗字第七五四號裁定駁回
，抗告人未再為抗告而確定（下稱原確定裁定）。抗告人以原確
定裁定違反民事訴訟法第二百五十五條第一項第二款、第五款、
第七款規定，且未斟酌伊於九十四年八月二十二日就本案訴訟提
出之證物，有民事訴訟法第四百九十六條第一項第一款及第十三
款所定再審事由，對原確定裁定聲請再審。原法院以：(一)原確定
裁定認定抗告人主張相對人應負損害賠償責任之事實與主張陳文
輝等人應負損害賠償責任之基礎事實並非同一，亦無訴訟標的應
合一確定情形，所為追加並有礙訴訟終結，維持彰化地院駁回抗
告人追加相對人為被告之裁定，並未違反民事訴訟法第二百五十
五條第一項第二款、第五款、第七款規定；(二)縱斟酌抗告人提出
之證物，亦難准抗告人追加相對人為被告，抗告人未能因此受較
有利益之裁判等詞，駁回抗告人再審之聲請。查原法院認原確定
裁定並無適用法規顯有錯誤情事，洵無違誤。又原確定裁定係於
九十四年八月三十一日作成，抗告人於九十四年八月二十二日向
本案訴訟提出之證物即非原確定裁定程序中所不知或不能使用之
證物，無發現未經斟酌之證物或得使用該證物事由。原法院認縱
斟酌該等證物，抗告人未能因此受較有利裁判，所持法律見解，
固有未洽，惟結論並無不合，仍應予維持。抗告論旨，仍執陳詞
，指摘原裁定不當，聲明廢棄，非有理由。
據上論結，本件抗告為無理由。依民事訴訟法第四百九十五條之
一第一項、第四百四十九條第一項、第二項、第九十五條、第七
十八條、第八十五條第一項前段，裁定如主文
中    華    民    國  九十五  年    三    月  二十三  日
                      最高法院民事第八庭
                          審判長法官  朱  建  男
                                法官  顏  南  全
                                法官  許  澍  林
                                法官  鄭  傑  夫
                                法官  蘇  清  恭
      本件正本證明與原本無異
                                      書  記  官
中    華    民    國  九十五  年    四    月    六    日
                                                      Ｅ


司法院資訊處製作；財團法人民間司法改革基金會備份。
